臺灣高雄地方法院民事判決　九十二年度訴字第三三一七號
　　原　　　告　丙○○
　　訴訟代理人　楊士弘　律師
　　被　　　告　甲○○
　　被　　　告　壬○○
　　被　　　告　戊○○
　　被　　　告　庚○○
　　兼右三人
　　訴訟代理人　己○○
　　被　　　告　乙○○○
　　被　　　告　林丁○○
當事人間拆屋還地等事件，本院於民國九十三年三月十六日言詞辯論終結，判決如下
：
    主      文
被告己○○、壬○○、戊○○、庚○○、乙○○○、林丁○○應將坐落高雄市○鎮區
○○段一二五七—一、一三四四—一、一三四五地號土地上如附圖斜線部分所示門牌
號碼高雄市前鎮區○○○路二號之建物（面積合計伍拾伍平方公尺）拆除後，返還土
地予原告。
被告己○○、壬○○、戊○○、庚○○、乙○○○、林丁○○應連帶給付原告新臺幣
伍拾肆萬貳仟伍佰陸拾伍元。
被告己○○、壬○○、戊○○、庚○○、乙○○○、林丁○○應給付原告新臺幣玖仟
柒佰陸拾柒元，及自民國九十三年一月一日起至交還前揭土地之日止，按月給付原告
新臺幣玖仟零肆拾元。
原告其餘之訴駁回。
訴訟費用由被告己○○、壬○○、戊○○、庚○○、乙○○○、林丁○○負擔。
本判決第一項於原告以新臺幣壹佰拾陸萬柒仟元為被告己○○、壬○○、戊○○、
庚○○、乙○○○、林丁○○供擔保後得假執行。
    事      實
甲、原告方面：
一、聲明：
  (一)被告己○○、壬○○、戊○○、庚○○、乙○○○、林丁○○應將坐落高雄市○
    鎮區○○段一二五七—一、一三四四—一、一三四五地號土地上如附圖所示門牌
    號碼高雄市前鎮區○○○路二號之建物（面積合計五五平方公尺）拆除後，返還
    土地予原告。
  (二)被告甲○○、己○○、壬○○、戊○○、庚○○、乙○○○、林丁○○應連帶給
    付原告新台幣（下同）五十四萬二千五百六十五元，及自民國九十三年一月一日
    起至交還前揭土地之日止，按月給付原告九千零四十三元。
  (三)關於第一項聲明，原告願供擔保請准宣告假執行。
  (四)訴訟費用由被告負擔。
二、陳述：
  (一)緣坐落高雄市○鎮區○○段一二五七—一、一三四四—一、一三四五—一地號土
    地（以下簡稱系爭土地）為原告所有，自數十年前即遭被告甲○○、己○○及訴
    外人辛○○無權占用，訴外人辛○○並於前開土地上搭建門牌號碼高雄市前鎮區
    ○○○路二號房屋（以下簡稱系爭房屋），而訴外人辛○○已於九十二年十一月
    二十七日死亡，被告己○○、壬○○、戊○○、庚○○、乙○○○、林丁○○均
    為其繼承人，被告己○○、壬○○、戊○○、庚○○、乙○○○、林丁○○未得
    原告同意無權占有系爭土地，妨害原告對於系爭土地所有權之圓滿行使狀態，原
    告自得本於民法第七百六十七條請求被告己○○、壬○○、戊○○、庚○○、乙○○○、林丁○○拆除系爭房屋後，返還土地予原告。
  (二)另被告己○○、壬○○、戊○○、庚○○、乙○○○、林丁○○、甲○○無權占
    用系爭土地，可獲得相當於租金之利益，被告無權占用系爭土地之面積共計五十
    五平方公尺，以系爭土地係位於高雄市前鎮區○○○路與和平二路交叉口，為第
    二種特定商業專用區○○○地段，被告占用高雄市○鎮區○○段一二五七—一地
    號土地部分，八十六年七月之申報地價為二萬零三百八十四元、八十九年七月申
    報地價為二萬零二百七十五元（為便利計算均以二萬零二百七十五元為計算基準
    ），占用面積約四十二平方公尺，同段一三四四—一地號土地部分，八十六年七
    月、八十九年七月之申報地價均為二萬零四百元，占用面積約六平方公尺，同段
    一三四五地號土地部分，八十六年七月、八十九年七月申報地價均為二萬零四百
    元，占用面積約六平方公尺，原告自得請求被告連帶自八十八年一月一日起至九
    十二年十二月三十一日止，依土地申報地價年息百分之十計算相當於租金之不當
    得利共計五十四萬二千五百六十五元（計算式為：20275×42×5×10﹪＋20400
    ×5.45×5×10﹪＋20400×6×5×10﹪＝542565），及自九十三年一月一日起至
    交還系爭土地之日止，按月給付相當於租金之不當得利九千零四十三元（計算式
    為：20275×42×10﹪÷12＋20400×5.45×5×10﹪÷12＋20400×6×5×10﹪÷
    12 ＝9043）。
  (三)對被告抗辯之陳述：
    查高雄市○鎮區○○段一二五七—一地號土地係原告於六十八年三月二十二日向
    訴外人陳順意購買，同段一三四四—一地號土地係原告於六十七年十二月二十八
    日向訴外人鄭金樹購買，是被告抗辯訴外人辛○○曾向臺灣糖業股份有限公司（
    以下簡稱台糖公司）承租前開土地，顯與事實不符，況原告於向台糖公司購買同
    段一三四五地號土地前，已經查明被告等人並無合法占用權源，是被告所辯，均
    無可採。
三、證據：提出土地登記謄本、照片、地籍圖騰本、臺灣高雄地方法院檢察署檢察官
    九十二年度調偵字第七六五號起訴書、本院九十二年度易字第二一０五號刑事判
    決書、高雄市政府都市發展局土地使用分區證明書、地價謄本、高雄市政府地政
    處前鎮地政事務所複丈成果圖、戶籍謄本、繼承系統表、土地登記簿、本院九十
    二年度易字第二一０五號刑事案件準備程序筆錄等件為證。
乙、被告方面：
一、聲明：
  (一)原告之訴及假執行之聲請均駁回。
  (二)訴訟費用由原告負擔。
二、陳述：
  (一)被告己○○、壬○○、戊○○、庚○○、乙○○○部分：
    訴外人辛○○係於四十八年間向他人購買系爭房屋及系爭土地之權利，被告己○○、戊○○、庚○○、乙○○○等人均自出生時起即在該屋居住，系爭土地原乃
    台糖公司之土地，前屋主並有向台糖公司承租系爭土地，被告等人自非無權占用
    ，且被告己○○、壬○○、戊○○、庚○○、乙○○○、林丁○○之被繼承人辛○○自四十八年即在該地居住，按理應有優先承買之權利，台糖公司出售系爭土
    地前，為何未先通知辛○○，反而由不居住在該處之原告取得，原告自承買後，
    亦未曾向訴外人辛○○催討，況倘被告己○○、壬○○、戊○○、庚○○、乙○○○係竊佔，戶政機關何以會發給門牌，系爭房屋亦均有水電證明。
  (二)被告甲○○部分：
    被告甲○○自六十五年間即在該處居住，一直以為系爭房屋及土地均係其丈人辛○○所有，且系爭房屋因年久曾經被告甲○○修補，原告為何不在被告甲○○修
    補時告知系爭土地為其所有，反而等到被告甲○○修補完畢後始提出告訴。
  (三)被告林丁○○部分：
    被告林丁○○自出生時起即在該處居住，但於六十七年間出嫁後，即遷往鳳山市
    居住至今，原告何以仍對被告林丁○○提出本件訴訟。
三、證據：提出地租收據、買賣字據、臺灣電力公司電費通知及收據聯、門牌證明書
    、戶籍登記簿、高雄市稅捐稽徵處前鎮分處現值核定通知書、臺灣電力公司高雄
    營處書函、房屋稅繳納通知書、照片等件為證。
丙、本院依職權調閱九十二年度易字第二一０五號刑事卷宗（含偵查卷四宗、警卷一
    宗），並函詢台糖公司有關系爭土地之出租情形，並囑託地政機關測量系爭房屋
    之占用面積。
    理      由
一、按訴狀送達後，原告不得將訴變更或追加他訴，但擴張或減縮應受判決事項之聲
    明，或該訴訟標的對於數人必須合一確定時，追加其原非當事人之人為當事人，
    或不甚礙被告之防禦及訴訟之終結者，不在此限，民事訴訟法第二百五十五條第
    一項第三款、第五款、第七款分別定有明文。本件原告原起訴請求被告甲○○、
    己○○、辛○○應拆屋還地並返還不當得利，嗣於本件起訴狀繕本送達後，追加
    系爭房屋之其他有處分權人即壬○○、戊○○、庚○○、林丁○○、乙○○○為
    被告，屬訴訟標的對於數人必須合一確定，追加其原非當事人之人為當事人之情
    形，且原告之追加亦不甚礙被告之防禦及訴訟之終結，揆諸前揭規定，自應准其
    追加；另原告於追加被告壬○○、戊○○、庚○○、林丁○○、乙○○○為被告
    後，原聲明請求被告己○○、甲○○、壬○○、戊○○、庚○○、林丁○○、乙○○○應自系爭房屋遷出，並將系爭房屋拆除後，返還土地予原告，嗣減縮其聲
    明為被告己○○、壬○○、戊○○、庚○○、林丁○○、乙○○○應將系爭房屋
    拆除後，返還系爭土地予原告，是原告減縮其聲明，並不甚礙被告之防禦及訴訟
    之終結，揆諸前揭規定，亦應予准許，合先敘明。
二、原告起訴主張：系爭土地為原告所有，自數十年前即遭被告甲○○、己○○及訴
    外人辛○○無權占用，訴外人辛○○並於前開土地上搭建系爭房屋，而訴外人辛○○已於九十二年十一月二十七日死亡，被告己○○、壬○○、戊○○、庚○○
    、乙○○○、林丁○○均為其繼承人，被告己○○、壬○○、戊○○、庚○○、
    乙○○○、林丁○○未得原告同意無權占有系爭土地，妨害原告對於系爭土地所
    有權之圓滿行使狀態，原告自得本於民法第七百六十七條之規定，請求被告己○○、壬○○、戊○○、庚○○、乙○○○、林丁○○拆除系爭房屋後，返還土地
    予原告。另被告甲○○、己○○、壬○○、戊○○、庚○○、乙○○○、林丁○○無權占用系爭土地，可獲得相當於租金之利益，而被告甲○○、己○○、壬○○、戊○○、庚○○、乙○○○、林丁○○無權占用系爭土地之面積共計五十五
    平方公尺，以系爭土地係位於高雄市前鎮區○○○路與和平二路交叉口，為第二
    種特定商業專用區○○○地段，原告自得依不當得利及繼承之法律關係，請求被
    告連帶給付按土地申報地價年息百分之十計算相當於租金之不當得利共計五十四
    萬二千五百六十五元（計算式為：20275×42×5×10﹪＋20400×5.45×5×10﹪
    ＋20400×6×5×10﹪＝542565），及自九十三年一月一日起至交還系爭土地之
    日止，按月給付相當於租金之不當得利九千零四十三元（計算式為：20275×42
    ×10﹪÷12＋20400×5.45×5×10﹪÷12＋20400×6×5×10﹪÷12＝9043）等
    語。
三、被告被告己○○、壬○○、戊○○、庚○○、乙○○○則以：訴外人辛○○係於
    四十八年間向他人購買系爭房屋及系爭土地之權利，被告己○○、戊○○、庚○○、乙○○○等人均自出生時起即在該屋居住，前屋主並有向台糖公司承租系爭
    土地，訴外人辛○○自四十八年即在該地居住，按理應有優先承買之權利，台糖
    公司出售系爭土地前，為何未先通知辛○○，反而由不居住在該處之原告取得，
    原告自承買系爭土地後，亦未曾向訴外人辛○○催討，況倘被告己○○、壬○○
    、戊○○、庚○○、乙○○○係竊佔，戶政機關何以會發給門牌，系爭房屋亦均
    有水電證明等語資為抗辯。被告甲○○則以：被告甲○○自六十五年間即在該處
    居住，一直以為系爭房屋及土地均係其丈人辛○○所有，且系爭房屋因年久曾經
    被告甲○○修補，原告為何不在被告甲○○修補時告知系爭土地為其所有，反而
    等到被告甲○○修補完畢後始提出告訴等語資為抗辯。被告林丁○○則以：被告
    林丁○○自出生時起即在該處居住，但於六十七年出嫁後，即遷往鳳山居住至今
    ，原告何以仍對被告林丁○○提出本件訴訟等語資為抗辯。
四、原告主張坐落於系爭土地上如附圖所示斜線部分之門牌號碼高雄市前鎮區○○○
    路二號房屋為未經保存登記之建物，屬訴外人辛○○所有，系爭房屋自數十年前
    即建於系爭土地上，訴外人辛○○已於九十二年十一月二十七日死亡，其被繼承
    人即被告壬○○、己○○、戊○○、庚○○、乙○○○、林丁○○均未拋棄繼承
    之事實，業據其提出土地登記謄本、照片、地籍圖謄本、高雄市政府地政處前鎮
    地政事務所複丈成果圖、戶籍謄本、繼承系統表、土地登記簿等件為證，且為被
    告所不爭執，原告此部分之主張，自堪信為真實。又原告主張系爭土地為其所有
    ，被告等人無權占用系爭土地，請求拆屋還地，並給付不當得利等節，則為被告
    所否認，並以前開情詞置辯，是本件應審究之爭點即在於：(一)系爭土地是否為原
    告所有？(二)被告壬○○、己○○、戊○○、庚○○、乙○○○、林丁○○占有系
    爭土地是否具有正當權源？
  (一)系爭土地是否為原告所有？
    原告主張系爭土地為其所有之事實，業據其提出土地登記謄本為證，被告雖辯稱
    原告係以不正當方式取得系爭土地，訴外人辛○○應有優先承買權等語；然被告
    就其抗辯訴外人辛○○就系爭土地享有優先承買權一節，並未指明其所稱優先承
    買權之法律依據何在；且高雄市○鎮區○○段一二五七—一地號土地係原告於六
    十八年三月二十二日向訴外人陳順意購買，於六十八年六月八日辦妥移轉登記，
    同段一三四四—一地號土地係原告於六十七年十二月二十八日向訴外人鄭金樹購
    買，於六十八年三月十三日辦妥移轉登記，同段一三四五地號土地係原告於七十
    七年九月九日向訴外人台糖公司購買，於七十七年十月二十四日辦妥移轉登記等
    情，有原告提出之土地登記簿在卷可參，是系爭土地中僅高雄市○鎮區○○段一
    三四五地號者原係台糖公司所有，足見被告所辯辛○○曾向台糖公司承租系爭土
    地而享有優先承買權一情，顯與事實不符；另經本院向台糖公司函詢有關前開一
    三四五地號土地之出租情形，據台糖公司函覆稱：該土地曾出租予訴外人陳門化
    ，雙方並已於七十三年七月間終止租賃契約，有台糖公司高雄營業處九十三年二
    月三日高資字第０九三一七二０一００七號函、地租調定卡、九十三年三月十五
    日高資字第０九三九三二０一三一四號函附之協議書各一件附卷可佐，可見前開
    一三四五地號土地雖曾經台糖公司出租予訴外人陳門化，惟該租賃契約早於原告
    向台糖公司購買前之七十三年間即已終止，被告或訴外人辛○○均未曾向台糖公
    司租用前開一三四五地號土地，益徵被告主張訴外人辛○○就系爭土地應享有優
    先承買權之情，洵屬無據。是系爭土地既係原告向訴外人陳順意、鄭金樹、台糖
    公司購買，並均已辦妥所有權移轉登記，則原告主張其為系爭土地之所有權人一
    情，自屬可信。
  (二)被告壬○○、己○○、戊○○、庚○○、乙○○○、林丁○○占有系爭土地是否
    具有正當權源？
    經本院會同高雄市政府地政處前鎮地政事務所測量人員至現場勘驗結果，系爭房
    屋確有占用系爭土地如附圖所示之面積一情，有高雄市政府地政處前鎮地政事務
    所九十三年二月四日高市地鎮二字第０九三００００九二０號函附之複丈成果圖
    一份在卷可稽；被告雖辯稱其非無權占有，然經本院向台糖公司查詢結果，被告
    或訴外人辛○○並未曾向台糖公司租用系爭土地，已如前述，是原告主張被告壬○○、己○○、戊○○、庚○○、乙○○○、林丁○○為無權占有一情，亦堪採
    信。
  (三)按所有人對於無權占有或侵奪其所有物者，得請求返還之，民法第七百六十七條
    前段定有明文。又按，房屋之拆除為一種事實上之處分；未保存登記不動產之受
    讓人，法律上雖未取得所有權，但仍取得事實上之處分權，受讓人自有拆屋之權
    能，最高法院八十年度台上字第二五一六號裁判可資參照。經查，系爭房屋為未
    經保存登記之建物，為兩造所不爭執，且系爭房屋係訴外人辛○○於四十八年間
    以三千元之代價向他人購買，亦有被告提出之買賣字據一紙在卷可參，是訴外人
    辛○○於向他人購買系爭房屋時，雖因系爭房屋為未經保存登記之建物而未能取
    得所有權，惟其已取得事實上之處分權，故於訴外人辛○○死亡後，被告壬○○
    、己○○、戊○○、庚○○、乙○○○、林丁○○雖亦因系爭房屋未辦理保存登
    記而無從辦理繼承登記，然渠等仍已因繼承而取得系爭房屋之事實上處分權，而
    有拆除之權能。因之，原告本於所有權之作用，訴請被告壬○○、己○○、戊○○、庚○○、乙○○○、林丁○○應將坐落高雄市○鎮區○○段一二五七—一、
    一三四四—一、一三四五地號土地上如附圖所示門牌號碼高雄市前鎮區○○○路
    二號之建物（面積合計五五平方公尺）拆除後，返還土地予原告，即屬有據，應
    予准許。
五、按無法律上之原因而受利益，致他人受損害者，應返還其利益，但依其利益之性
    質或其他情形不能返還者，應償還其價額，民法第一百七十九條前段、第一百八
    十一條後段分別定有明文。而無權占有他人土地，可能獲得相當於租金之利益，
    為社會通常之觀念，最高法院著有六十一年台上字第一六九五號判例可資參照。
    又城市地方房屋之租金，以不超過土地及建築改良物申報總價額年息百分之十為
    限，土地法第九十七條第一項定有明文。所謂土地總價額，係以法定地價為準，
    土地法施行法第二十五條亦有規定；而法定地價，依土地法第一百四十八條規定
    ，係土地所有人依該法規定所申報之地價。又所謂年息百分之十為限，乃指基地
    租金之最高限額而言，並非必須照申報價額年息百分之十計算之，尚須斟酌基地
    之位置、工商繁榮程度、使用人利用基地之經濟價值、所受利益、彼等關係及社
    會感情等情事，以為決定。次按，繼承人自繼承開始時，除本法另有規定外，承
    受被繼承人財產上之一切權利、義務，且繼承人對於被繼承人之債務，負連帶責
    任，民法第一千一百四十八條、第一千一百五十三條定有明文。經查：
  (一)訴外人辛○○無權占用系爭土地，因而受有使用系爭土地之利益，致原告受有不
    能使用該土地之損害，該項利益依其性質無法返還，揆諸上開法條及判例意旨，
    原告自得請求其返還相當於租金之不當得利，而訴外人辛○○已於九十二年十一
    月二十七日死亡，被告壬○○、己○○、戊○○、庚○○、乙○○○、林丁○○
    為其繼承人，且均未拋棄繼承，該等債務自應由被告壬○○、己○○、戊○○、
    庚○○、乙○○○、林丁○○繼承，而負連帶責任；另於訴外人辛○○死後，被
    告壬○○、己○○、戊○○、庚○○、乙○○○、林丁○○即取得系爭房屋之事
    實上處分權，系爭房屋並持續占用系爭土地迄今，是原告請求被告壬○○、己○○、戊○○、庚○○、乙○○○、林丁○○應償還自八十八年一月一日起至九十
    二年十二月三十一日止，相當於租金價額之不當得利，自屬有據。
  (二)又被告壬○○、己○○、戊○○、庚○○、乙○○○、林丁○○無權占用之系爭
    土地，位在高雄市前鎮區○○○路與和平二路交岔口上，附近商家、住宅眾多一
    情，已經本院至現場勘驗屬實，並有現場照片五幀在卷可參；本院審酌系爭土地
    附近商業活動繁榮，交通便捷，生活機能甚佳等情，認原告主張依公告地價年息
    百分之十為基準計算本件不當得利之數額，尚屬可採。再者，系爭房屋占用高雄
    市○鎮區○○段一三四四—一地號土地面積六平方公尺、占用同段一三四五地號
    土地面積六平方公尺、占用同段一二五七—一地號土地面積四十三平方公尺，有
    高雄市政府地政處前鎮地政事務所九十三年二月四日高市地鎮二字第０九三００
    ００九二０號函附之複丈成果圖在卷可參，而高雄市○鎮區○○段一三四四—一
    地號、一三四五地號、一二五七—一地號八十六年七月之申報地價為每平方公尺
    二萬零四百元、二萬零四百元、二萬零三百八十四元，八十九年七月之申報地價
    為每平方公尺二萬零四百元、二萬零四百元、二萬零二百七十五元，亦有地價謄
    本在卷可按，則原告主張訴外人辛○○自八十八年一月一日起至九十二年十一月
    二十六日止（訴外人辛○○係於九十二年十一月二十七日死亡，此段期間共計四
    點九一年，小數點第二位以下四捨五入），因無權占用系爭土地，可享有相當於
    租金之不當得利共計五十三萬二千七百九十八元【其中一三四四—一地號土地，
    原告僅以五點四五平方公尺計算，一二五七—一地號土地，原告僅以四十二平方
    公尺計算，一二五七—一地號土地，申報地價均以每平方公尺二萬零二百七十五
    元計算，計算式為：20400×5.45×4.91×10﹪＋20400×6×4.91×10﹪＋20275
    ×42×4.91×10﹪＝532798（元以下四捨五入）】，致原告受有同額之損害等語
    ，即有理由，而訴外人辛○○死後，前開債務自應由被告壬○○、己○○、戊○○、雷春風、乙○○○、林丁○○繼承，而連帶負責，是原告請求被告壬○○、
    己○○、戊○○、雷春風、乙○○○、林丁○○應連帶給付該段期間之不當得利
    計五十三萬二千七百九十八元，即屬有據，應予准許。
  (三)又訴外人辛○○死後，被告壬○○、己○○、戊○○、雷春風、乙○○○、林丁○○繼承之系爭房屋仍繼續無權占有系爭土地，則依前開計算標準，被告壬○○
    、己○○、戊○○、雷春風、乙○○○、林丁○○自九十二年十一月二十七日起
    至九十二年十二月三十一日止（此段期間共計零點零九年，小數點第二位以下四
    捨五入），因無權占用系爭土地，可享有相當於租金之不當得利共計九千七百六
    十七元【計算式為：20400×5.45×0.09×10﹪＋20400×6×0.09×10﹪＋20275
    ×42×0.09×10﹪＝532798（元以下四捨五入）】，致原告受有同額之損害等語
    ，即有理由，是原告請求被告壬○○、己○○、戊○○、雷春風、乙○○○、林
    丁○○應給付該段期間之不當得利共計九千七百六十七元，暨自九十三年一月一
    日起至交還前開土地之日止，按月給付原告九千零四十三元【計算式為：為：
    20275×42×10﹪÷12＋20400×5.45×5×10﹪÷12＋20400×6×5×10﹪÷12
    ＝9043（元以下四捨五入）】，均屬有據。另按數人負同一債務，明示對於債權
    人各負全部給付之責任者，為連帶債務。無前項之明示時，連帶債務之成立，以
    法律有規定者為限，民法第二百七十二條定有明文。查，被告壬○○、己○○、
    戊○○、雷春風、乙○○○、林丁○○並未就此部分之債務，明示對債權人各負
    全部給付之責任，就此法律亦無特別規定，是原告主張被告被告壬○○、己○○
    、戊○○、雷春風、乙○○○、林丁○○就此部分之不當得利亦應負連帶給付之
    責，尚屬無據。
  (四)另查，被告甲○○為訴外人辛○○之女婿，被告乙○○○之夫，其因與辛○○及
    被告乙○○○共同生活關係，隨同居住於系爭土地內，應屬占有輔助人，依民法
    第九百四十二條規定，僅被告乙○○○及訴外人辛○○為占有人，則原告依不當
    得利之法律關係，請求被告甲○○亦應與被告連帶給付如前所述之不當得利損害
    金，並無理由，應予駁回。
六、綜上所述，被告壬○○、己○○、戊○○、庚○○、乙○○○、林丁○○占有系
    爭土地並未具正當權源，則原告依據民法第七百六十七條所有物返還請求權，請
    求被告壬○○、己○○、戊○○、庚○○、乙○○○、林丁○○應將坐落高雄市
    前鎮區○○段一二五七—一、一三四四—一、一三四五地號土地上如附圖所示門
    牌號碼高雄市前鎮區○○○路二號之建物（面積合計五五平方公尺）拆除後，返
    還土地予原告，並依不當得利及繼承之法律關係，請求被告壬○○、己○○、戊○○、庚○○、乙○○○、林丁○○應連帶給付五十三萬二千七百九十八元，及
    被告壬○○、己○○、戊○○、庚○○、乙○○○、林丁○○應給付原告九千七
    百六十七元，暨自九十三年一月一日起至交還前開土地之日止，按月給付原告九
    千零四十三元，為有理由，應予准許；逾此部分之請求，為無理由，應予駁回。
七、原告陳明願供擔保以代釋明，就其主張被告壬○○、己○○、戊○○、庚○○、
    乙○○○、林丁○○應將坐落高雄市○鎮區○○段一二五七—一、一三四四—一
    、一三四五地號土地上如附圖所示門牌號碼高雄市前鎮區○○○路二號之建物（
    面積合計五五平方公尺）拆除後，返還土地予原告部分聲請宣告假執行，經核並
    無不合，爰酌定相當之擔保金額准許之。
八、本件判決基礎已臻明確，兩造其餘之攻擊防禦方法及舉證，核與判決結果不生影
    響，爰不一一論列，附此敘明。
據上論結，本件原告之訴一部為有理由，一部為無理由，依民事訴訟法第七十九條、
第三百九十條第二項，判決如主文。
中　　　華　　　民　　　國　　九十三　　年　　　三　　　月　　二十六　　日
~B民 事 第 二 庭
~B         法 　官　曾淑娟
正本係照原本作成。
如不服本判決，應於送達後廿日內，向本院提出上訴狀並表明上訴理由，如於本
判決宣示後送達前提起上訴者，應於判決送達後十日內補提上訴理由書（須附繕本）。
中　　　華　　　民　　　國　　九十三　　年　　　三　　　月　　二十六　　日
~B法院書記官　林宜正
